臺灣屏東地方法院民事裁定             100年度司護字第45號
聲  請  人  屏東縣政府
法定代理人  曹啟鴻
相  對  人
即受安置人  A         （詳身分資料對照表）
法定代理人  B         （詳身分資料對照表）
上列聲請人聲請延長安置事件，本院裁定如下：
    主  文
兒童Ａ准予延長安置個月至民國一○一年三月五日止。
聲請程序費用新臺幣壹仟元由聲請人負擔。
    理  由
一、按兒童及少年有下列各款情形之一，非立即給予保護、安置
    或為其他處置，其生命、身體或自由有立即之危險或有危險
    之虞者，直轄市、縣（市）主管機關應予緊急保護、安置或
    為其他必要之處置：一、兒童及少年未受適當之養育或照顧
    。二、兒童及少年有立即接受診治之必要，而未就醫者。三
    、兒童及少年遭遺棄、身心虐待、買賣、質押，被強迫或引
    誘從事不正當之行為或工作者。四、兒童及少年遭受其他迫
    害，非立即安置難以有效保護者。直轄市、縣（市）主管機
    關為前項緊急保護、安置或為其他必要之處置時，得請求檢
    察官或當地警察機關協助之。第一項兒童及少年之安置，直
    轄市、縣（市）主管機關得辦理家庭寄養、交付適當之兒童
    及少年福利機構或其他安置機構教養之，兒童及少年福利法
    第36條定有明文。次按直轄市、縣（市）主管機關依前條規
    定緊急安置時，應即通報當地地方法院及警察機關，並通知
    兒童及少年之父母、監護人。但其無父母、監護人或通知顯
    有困難時，得不通知之。緊急安置不得超過七十二小時，非
    七十二小時以上之安置不足以保護兒童及少年者，得聲請法
    院裁定繼續安置。繼續安置以三個月為限；必要時，得聲請
    法院裁定延長之，亦為同法第37條第1、2項所明定。
二、本件聲請意旨略以：兒童Ａ於民國99年8 月20日遭母親Ｂ遺
    棄於優生婦產科醫院，未受適當之養育，且有立即之危險，
    聲請人乃予以緊急安置兒童Ａ，並經法院以99年度護字第
    148 、196 號、100 年度護字第31、74、139 號裁定將Ａ繼
    續及延長安置。社工人員多次嘗試與Ｂ聯繫未果，Ｂ仍以逃
    避、消極性處理為因應方式，迄今仍未與聲請人聯繫，亦未
    針對Ａ提出具體之照顧計畫，顯示其對於Ａ疏於保護、照顧
    之情節嚴重；又B 之母即Ａ之外祖母與B 關係不佳而無往來
    ，且其本身亦因經濟狀況不佳無力扶養Ａ，故聲請人已聲請
    法院停止親權及選任本縣縣長為其監護人，目前尚待判決確
    定。為維護Ａ之最佳權益，俾利聲請人持續提供相關協助，
    爰依兒童及少年福利法第37條第2 項之規定，聲請延長Ａ安
    置期間等語。
三、查聲請人主張前開之事實，業有本院100 年度護字第139 號
    民事裁定影本、臺灣世界展望會寄養兒童摘要報告影本各1
    份及個人戶籍資料查詢結果3 份在卷為證，自堪信為實在。
    本件兒童Ａ遭母親Ｂ遺棄，未獲適當之養育及照顧，Ｂ復行
    蹤不明，其他親友亦無法對Ａ提供協助，顯見Ａ之原生家庭
    保護功能薄弱，兒童Ａ仍不適宜返家，而3 個月之期間將屆
    ，自有延長安置期間之必要，是聲請人聲請延長兒童Ａ之安
    置期間，依前開法條之規定，洵屬有據，應予准許。
四、依非訟事件法第21條第1 項、第24條第1 項，裁定如主文。
中    華    民    國   100    年    11    月    29    日
                      家事庭  司法事務官  陳佐政
以上正本係照原本作成。
如對本裁定抗告須於裁定送達後10日內向本院提出抗告狀，並繳
納抗告費用新台幣1,000元。